【裁判字號】    90,易,564
【裁判日期】    900622
【裁判案由】    傷害
【裁判全文】
臺灣彰化地方法院刑事判決                            九十年度易字第五六四號
    公  訴  人  臺灣彰化地方法院檢察署檢察官
    被      告  甲○○
右列被告因傷害案件，經檢察官提起公訴（八十九年度偵字第八八四一號、第九一二
一號），本院判決如左：
    主  文
甲○○傷害人之身體，處有期徒刑貳月，如易科罰金，以佰元折算壹日。
    事  實
一、甲○○於民國八十九年十月五日十九時許，在彰化縣田尾鄉○○村○○路○段一
    九三號其弟婦乙○○住處之門口，為土地過戶之事，與乙○○發生爭執，竟基於
    傷害之犯意，先以左手持磚塊毆打乙○○之右臉頰，再持另一磚塊丟進乙○○之
    屋內，致乙○○受有右臉挫擦傷二．五×０‧二公分、右耳廓挫擦傷０‧五×０
    ‧二公分及右耳側挫擦傷一×０‧二公分之傷害。
二、案經乙○○訴由彰化縣警察局北斗分局移送臺灣彰化地方法院檢察署檢察官偵查
    起訴。
    理  由
一、被告否認有傷害之犯行，辯稱伊並未持磚塊毆打乙○○，雖曾以左手摑打乙○○
    之右臉頰，但乙○○並未流血云云。惟查右揭事實，業據被害人乙○○指訴甚明
    ，並經證人即被告之弟、亦即被害人之夫邱滄集證述屬實，復有磚頭照片、驗傷
    診斷書附卷及丟進乙○○屋內之磚頭一塊扣案可稽。參以被害人乙○○所受傷害
    均屬挫擦傷，應係器械毆打造成一節，堪認被告確持磚塊毆打乙○○受傷無訛。
    證人周耿弘於偵訊中雖證稱伊只看到甲○○用手在敲門，並未看到甲○○拿磚塊
    等語，然其亦證稱未看到甲○○用手撥到乙○○的臉頰，且伊是騎機車經過，沒
    有停下來等語，足見證人周耿弘並未全程在場目睹案發經過，所證未看到甲○○
    拿磚塊等語，尚難採為對被告有利認定。是被告上開所辯，要屬卸責之詞，不足
    採信。事證明確，被告犯行應堪認定。
二、核被告所為，係犯刑法第二百七十七條第一項之傷害罪。爰審酌被告尚無前科，
    及其犯罪之動機、目的、手段、所生之危害並犯罪後之態度等一切情狀，量處如
    主文所示之刑，並諭知易科罰金折算之標準，以示懲儆。
據上論斷，應依刑事訴訟法第二百九十九條第一項前段，刑法第二條第一項前段、第
二百七十七條第一項、第四十一條第一項，罰金罰鍰提高標準條第一條前段、第二條
前段，判決如主文。
中      華      民      國    九十      年      六      月    二十二    日
                                臺灣彰化地方法院刑事第三庭
                                    法      官  廖  國  佑
右正本證明與原本無異。
如不服本判決，應於判決送達後十日內，向本院提出上訴狀( 須附繕本 )。
告訴人或被害人對於判決如有不服具備理由請求檢察官上訴者，其上訴期間之計算係
以檢察官收受判決正本之日期為準。
                                    法院書記官  卓  俊  杰
中      華      民      國    九十      年      六      月    二十八    日
刑法第二百七十七條
傷害人之身體或健康者，處三年以下有期徒刑，拘役或一千元以下罰金。
犯前項之罪，因而致人於死者，處無期徒刑或七年以上有期徒刑，致重傷者，處三年
以上，十年以下有期徒刑。


司法院資訊處製作；財團法人民間司法改革基金會備份。
